【裁判字號】    99,訴,2924
【裁判日期】    991105
【裁判案由】    毒品危害防制條例
【裁判全文】
臺灣板橋地方法院刑事判決              99年度訴字第2924號
公  訴  人  臺灣板橋地方法院檢察署檢察官
被      告  甲○○
上列被告因違反毒品危害防制條例案件，經檢察官提起公訴（99
年度毒偵字第6583號），被告於本院準備程序中就被訴事實為有
罪之陳述，經告知被告簡式審判程序之旨，並聽取當事人之意見
後，本院裁定進行簡式審判程序，判決如下：
    主  文
甲○○施用第一級毒品，累犯，處有期徒刑柒月。
    事  實
一、甲○○前因施用毒品案件，經依臺灣臺北地方法院92年度毒
    聲字第1566號裁定送臺灣臺北看守所附設勒戒所觀察、勒戒
    後，認無繼續施用毒品之傾向，於民國92年9 月14日釋放，
    並經臺灣臺北地方法院檢察署檢察官以92年度毒偵字第1737
    號為不起訴處分確定。又因施用毒品案件，經同法院以96年
    度訴字第1025號、96年度訴字第1965號分別判處有期徒刑8
    月、8 月確定，上開各罪接續執行，於98年4 月6 日經同法
    院以98年度聲字第605 號判決假釋併交付保護管束，於98年
    5 月26 日 保護管束期滿未經撤銷假釋，以已執行完畢論。
    詎其猶不知悔悟並戒絕毒癮，復基於施用第一級毒品海洛因
    之犯意，於99年7 月4 日上午10時許，在臺北縣永和市四號
    公園，以將海洛因加水置入針筒內施打之方式，施用海洛因
    1 次。嗣於99年7 月4 日11時30分許（起訴書誤載為12時23
    分），因涉嫌竊盜案件為警查獲，甲○○在有偵查犯罪職權
    之公務員知悉其上開施用海洛因犯行前，即主動向臺北縣政
    府警察局永和分局新生派出所員警坦承施用海洛因之犯行而
    接受裁判，並經其同意採集其尿液送驗結果呈鴉片類陽性反
    應，而查悉上情。
二、案經臺北縣政府警察局永和分局移送臺灣板橋地方法院檢察
    署檢察官偵查起訴。
    理  由
一、按除被告所犯為死刑、無期徒刑、最輕本刑為3 年以上有期
    徒刑之罪或高等法院管轄第一審案件者外，於第一次審判期
    日前之準備程序進行中，被告先就被訴事實為有罪之陳述時
    ，審判長得告知被告簡式審判程序之旨，並聽取當事人、代
    理人、辯護人及輔佐人之意見後，裁定進行簡式審判程序，
    刑事訴訟法第273 條之1 第1 項定有明文。經核本件被告所
    犯係死刑、無期徒刑、最輕本刑為3 年以上有期徒刑以外之
    罪，其於準備程序中就被訴事實為有罪之陳述，經法官告知
    簡式審判程序之旨，並聽取公訴人、被告之意見後，本院爰
    依首揭規定，合議裁定由受命法官獨任進行簡式審判程序，
    合先敘明。
二、上揭犯罪事實，業據被告甲○○於警詢、偵查及本院審理時
    坦承不諱，又其於經警查獲後所採集之尿液檢體，經臺灣檢
    驗科技股份有限公司以氣相層析質譜儀法鑑定結果，呈嗎啡
    陽性反應，有臺北縣政府警察局永和分局查獲違反毒品危害
    防制條例案件犯嫌代碼對照表（代碼編號F0000000）及該公
    司出具之濫用藥物檢驗報告（報告日期：2010/7 /20，報告
    編號：UL/201 0 /70194 ）各1 份附卷可稽，足認被告自白
    與事實相符，堪予採信。又被告前曾因施用毒品，受如事實
    欄所載之觀察、勒戒及科刑情形，有臺灣高等法院被告前案
    紀錄表1 份附卷可按，被告本件施用毒品之時間，雖距離初
    犯於92年9 月14日觀察、勒戒執行完畢已逾5 年，惟其前既
    已於5 年內再犯施用毒品案件，依最高法院97年度第5 次刑
    事庭會議紀錄結論，被告為本案施用毒品之犯行，係3 犯以
    上，已非現行毒品危害防制條例第23條第2 項規定之「5 年
    後再犯」之類型，不得適用觀察、勒戒或強制戒治之程序，
    而應依法訴追處罰。是本件事證明確，被告犯行洵堪認定，
    應予依法論科。
三、核被告甲○○所為，係犯毒品危害防制條例第10條第1 項之
    施用第一級毒品罪。其於施用前持有海洛因之低度行為，應
    為施用之高度行為所吸收，不另論罪。又被告有事實欄所載
    之科刑紀錄與執行情形，有臺灣高等法院被告前案紀錄表1
    份在卷可查，其於有期徒刑執行完畢後5 年以內，故意再犯
    本件有期徒刑以上之罪，為累犯，應依刑法第47條第1 項之
    規定加重其刑。又被告於99年7 月4 日12時23分許，另案接
    受臺北縣政府警察局永和分局員警製作警詢筆錄時，主動向
    警方供明有事實欄所載之施用海洛因犯行，並配合採尿送驗
    而受裁判，有警詢筆錄及本院公務電話各1 份在卷可參，就
    其該次施用海洛因犯行部分，核與自首之要件相符，爰依刑
    法第62條前段之規定，減輕其刑，並依法先加後減之。爰審
    酌被告前已因施用毒品案件經觀察、勒戒，業如上述，其仍
    不知戒除施用毒品之惡習，再犯本案，顯見其自制力薄弱，
    自應施以相當之刑罰，以期收教化之功能，惟其施用毒品之
    犯行係戕害自身健康，對於他人生命、身體、財產等法益，
    尚未查得重大直接危害，暨其犯罪之動機、目的、手段、犯
    後坦承犯行、態度良好等一切情狀，量處如主文所示之刑，
    以示懲儆。至被告所陳其毒品來源係向綽號「阿明」之人所
    購得，然並未能因此查獲該人，無同條例第17條第1 項之適
    用。又公訴人雖具體求處被告有期徒刑10月，惟考量本件被
    告已有自首情事，因認公訴人前揭求刑稍嫌過重，附此敘明
    。
據上論斷，應依刑事訴訟法第273 條之1 第1 項、第299 條第1
項前段，毒品危害防制條例第10條第1 項，刑法第11條前段、第
47條第1 項、第62條前段，判決如主文。
本案經檢察官張瑞玲到庭執行職務。
中    華    民    國    99    年    11    月     5    日
                  刑事第十六庭      法  官    魏俊明
上列正本證明與原本無異。
如不服本判決，應於判決送達後10日內敘明上訴理由，向本院提
出上訴狀 (應附繕本) ，上訴於臺灣高等法院。其未敘述上訴理
由者，應於上訴期間屆滿後20日內向本院補提理由書「切勿逕送
上級法院」。
                                    書記官    陳香君
中    華    民    國    99    年    11    月    5     日
附錄本案論罪科刑法條全文：
毒品危害防制條例第10條
施用第一級毒品者，處6 月以上5 年以下有期徒刑。
施用第二級毒品者，處3 年以下有期徒刑。

司法院資訊處製作；財團法人民間司法改革基金會備份。
